【裁判字號】    97,訴,3366
【裁判日期】    971216
【裁判案由】    違反毒品危害防制條例
【裁判全文】
臺灣彰化地方法院刑事判決              97年度訴字第3366號
公  訴  人  臺灣彰化地方法院檢察署檢察官
被      告  甲○○
                      13號
                    現另案羈押在臺灣彰化看守所
上列被告因違反毒品危害防制條例案件，經檢察官提起公訴（九
十七年度毒偵字第四三三四號），本院依簡式審判程序判決如下
：
    主  文
甲○○施用第一級毒品，累犯，處有期徒刑捌月；又施用第二級
毒品，累犯，處有期徒刑肆月。應執行有期徒刑拾壹月。
    事  實
一、甲○○前因違反麻醉藥品管理條例案件，經本院以八十四年
    度訴字第一一九五號判處有期徒刑七月確定，因違反懲治盜
    匪條例案件，經臺灣高等法院臺中分院以八十五年度上訴字
    第一七一八號判處有期徒刑七年二月確定，上開案件，再經
    臺灣高等法院臺中分院以八十六年度聲字第五○九號裁定合
    併定其應執行之刑為有期徒刑七年六月確定，嗣經送監執行
    ，於民國八十八年六月十一日因縮短刑期假釋出監付保護管
    束；於假釋期間，復因竊盜案件，經本院以九十年度易字第
    五二四號判處有期徒刑一年八月確定，因贓物案件，經本院
    以九十年度彰簡字第二○三號判處有期徒刑六月確定，上開
    案件，再經本院以九十一年度聲字第一七七六號裁定合併定
    其應執行之刑為有期徒刑二年確定，並經撤銷假釋，再送監
    與前揭殘刑接續執行，於九十五年五月十八日因縮短刑期假
    釋出監付保護管束，甫於九十五年七月二十五日因縮刑期滿
    未經撤銷假釋，而執行完畢。另因施用毒品案件，經本院以
    九十六年度毒聲字第八六號裁定送觀察、勒戒後，認有繼續
    施用毒品之傾向，再經本院以九十六年度毒聲字第二○九號
    裁定送強制戒治，於九十七年一月十八日執行完畢，並經臺
    灣彰化地方法院檢察署檢察官以九十七年度戒毒偵字第二五
    號為不起訴處分確定。詎甲○○於前開強制戒治執行完畢釋
    放後五年內，仍不知悔改，復基於施用第二級毒品甲基安非
    他命之犯意，於九十七年十月十日下午五時許，在彰化縣彰
    化市○○路○段某賓館內，以將第二級毒品甲基安非他命置
    於玻璃球上用火燒烤而吸其煙霧之方式，施用第二級毒品甲
    基安非他命一次；另基於施用第一級毒品海洛因之犯意，於
    同日晚上九時許，在上開地點內，以將第一級毒品海洛因摻
    入香菸點燃抽吸之方式，施用第一級毒品海洛因一次。嗣於
    九十七年十月十一日晚上六時三十分許，員警至彰化縣花壇
    鄉○○路○段五九○巷九號二樓逮捕因他案遭通緝之黃忠尉
    時，經警盤查在場之甲○○，甲○○於未被有偵查犯罪職權
    之機關或公務員發覺其犯罪前，主動向盤查之彰化縣警察局
    彰化分局八卦山派出所警員表示其犯行，而自首接受裁判。
二、案經彰化縣警察局彰化分局報告臺灣彰化地方法院檢察署檢
    察官偵查起訴。
    理  由
一、按除被告所犯為死刑、無期徒刑、最輕本刑為三年以上有期
    徒刑之罪或高等法院管轄第一審案件者外，於刑事訴訟法第
    二百七十三條第一項程序進行中，被告先就被訴事實為有罪
    之陳述時，審判長得告知被告簡式審判程序之旨，並聽取當
    事人、代理人、辯護人及輔佐人之意見後，裁定進行簡式審
    判程序；除簡式審判程序、簡易程序及第三百七十六條第一
    款、第二款所列之罪之案件外，第一審應行合議審判；刑事
    訴訟法第二百七十三條之一第一項、第二百八十四條之一分
    別定有明文。本件被告甲○○所犯係死刑、無期徒刑、最輕
    本刑為三年以上有期徒刑或高等法院管轄第一審案件以外之
    罪，且於本院行準備程序時就被訴事實為有罪之陳述，經受
    命法官告知簡式審判程序之旨，並聽取公訴人、被告之意見
    後，本院合議庭認無不得或不宜改依簡式審判程序進行之處
    ，經評議結果，裁定改由受命法官獨任行簡式審判程序，合
    先敘明。
二、訊據被告甲○○對於上開上開施用第一級毒品海洛因、第二
    級毒品甲基安非他命之犯行，均坦承不諱，且其於九十七年
    十月十一日自首後，經警採其尿液送驗，結果呈嗎啡、甲基
    安非他命陽性反應，此有尿液代號與真實姓名對照認證單、
    詮昕科技股份有限公司濫用藥物尿液檢驗報告各一紙在卷可
    稽，足徵被告之自白確與事實相符。又被告前因施用毒品案
    件，經本院以九十六年度毒聲字第八六號裁定送觀察、勒戒
    後，認有繼續施用毒品之傾向，再經本院以九十六年度毒聲
    字第二○九號裁定送強制戒治，於九十七年一月十八日執行
    完畢，並經臺灣彰化地方法院檢察署檢察官以九十七年度戒
    毒偵字第二五號為不起訴處分確定，有臺灣彰化地方法院檢
    察署刑案資料查註紀錄表及臺灣高等法院被告前案紀錄表各
    一份在卷可考。被告於九十七年一月十八日強制戒治執行完
    畢後，五年內再犯本件施用第一級毒品、第二級毒品犯行，
    依毒品危害防制條例第二十三條第二項規定，自應依法論科
    。本件事證明確，被告施用第一級毒品海洛因、第二級毒品
    甲基安非他命之犯行，均堪認定。
三、核被告所為，分別係犯毒品危害防制條例第十條第一項之施
    用第一級毒品罪、同條第二項之施用第二級毒品罪。被告為
    施用第一級毒品、第二級毒品，而持有各該級毒品，其持有
    之低度行為，應各為施用之高度行為所吸收，均不另論罪。
    再被告所犯上開二罪，係犯意各別、行為互殊，應予分論併
    罰。又被告前因違反麻醉藥品管理條例案件，經本院以八十
    四年度訴字第一一九五號判處有期徒刑七月確定，因違反懲
    治盜匪條例案件，經臺灣高等法院臺中分院以八十五年度上
    訴字第一七一八號判處有期徒刑七年二月確定，上開案件，
    再經臺灣高等法院臺中分院以八十六年度聲字第五○九號裁
    定合併定其應執行之刑為有期徒刑七年六月確定，嗣經送監
    執行，於八十八年六月十一日因縮短刑期假釋出監付保護管
    束；於假釋期間，復因竊盜案件，經本院以九十年度易字第
    五二四號判處有期徒刑一年八月確定，因贓物案件，經本院
    以九十年度彰簡字第二○三號判處有期徒刑六月確定，上開
    案件，再經本院以九十一年度聲字第一七七六號裁定合併定
    其應執行之刑為有期徒刑二年確定，並經撤銷假釋，再送監
    與前揭殘刑接續執行，於九十五年五月十八日因縮短刑期假
    釋出監付保護管束，甫於九十五年七月二十五日因縮刑期滿
    未經撤銷假釋，而執行完畢等情，此有臺灣彰化地方法院檢
    察署刑案資料查註紀錄表及臺灣高等法院被告前案紀錄表各
    一份在卷可稽，其於受有期徒刑執行完畢後，五年以內故意
    再犯本件有期徒刑以上之二罪，均為累犯，應依刑法第四十
    七條第一項規定，各加重其刑。再被告於為本件施用第一級
    毒品、第二級毒品之犯行後，係在未被有偵查犯罪職權之機
    關或公務員發覺其犯罪前，即主動向盤查之彰化縣警察局彰
    化分局八卦山派出所警員表示其犯行，而自首接受裁判，此
    有警詢筆錄、刑事案件報告書各一份在卷可佐，爰依刑法第
    六十二條前段規定，各減輕其刑，並均依刑法第七十一條第
    一項規定，與前開加重其刑部分，各先加後減。爰審酌被告
    曾因施用毒品經送觀察、勒戒、強制戒治後，仍未能戒斷，
    再犯本案之罪，顯然未能善體國家設置觀察、勒戒、強制戒
    治機構，協助毒品施用者戒除毒癮之良法美意，及其犯罪之
    動機、目的、生活狀況、品行、所生危害，暨犯罪後坦承犯
    行，態度尚屬良好等一切情狀，分別量處如主文所示之刑，
    並定其應執行之刑。
據上論斷，應依刑事訴訟法第二百七十三條之一第一項、第二百
九十九條第一項前段，毒品危害防制條例第十條第一項、第二項
，刑法第十一條前段、第四十七條第一項、第六十二條前段、第
五十一條第五款，判決如主文。
本案經檢察官林子翔到庭執行職務。
中    華    民    國    97    年    12    月    16    日
                        刑事第六庭    法  官  鄭舜元
以上正本證明與原本無異。
如不服本判決應於收受判決後10日內向本院提出上訴書狀，並
應敘述具體理由。其未敘述上訴理由者，應於上訴期間屆滿後
20日內向本院補提理由書(均須按他造當事人之人數附繕本)
「切勿逕送上級法院」。
中    華    民    國    97    年    12    月    16    日
                                      書記官  陳秀香
附錄：論罪科刑法條：
毒品危害防制條例第十條：
施用第一級毒品者，處六月以上五年以下有期徒刑。
施用第二級毒品者，處三年以下有期徒刑。


司法院資訊處製作；財團法人民間司法改革基金會備份。
